DANIEL CORREA

INGENIERO DE SOFTWARE

| 8 | Medellín, Colombia |
|--------|--|
| | + (57) 3127693402 |
| \leq | danielc.web@gmail.com |
| in | www.linkedin.com/in/danielcb29 |
| | danielch29 githuh in I Q githuh com/danielch29 |

Ingeniero de Software con 3+ años de experiencia en desarrollo de software con énfasis en FrontEnd programming, Arquitecturas Orientadas a Servicios (SOA) y diseño de algoritmos. Amante de los desafíos, siempre dispuesto a aprender, apasionado por la implementación de nuevas tecnologías y escritura de código.

EXPERIENCIA

Web UI Software Engineer

Globant / Medellín, Colombia

Jul 2017 - Actual

- Cuenta de Autodesk: NodeJS Software Engineer. Scalable Platforms Studio
- NodeJS (ES6), D3, DC, Crossfilter, Mapreduce algorithmic design, BDD, SVG, Jenkins y stack Quantum.

UI Software Developer

PSL-International / Medellín, Colombia

Ene 2017 - Jun 2017

- Proyecto GTL Tablet Management: Configuración y control de tablets para internos en cárceles de USA.
- UI basada en AngularJS (Typescript, Grunt, Karma, Jasmine, Requirejs) / Bootstrap. Metodología Scrum.

Software Developer

Cedesoft (Univalle) / Cali, Colombia

Feb 2015 - Dic 2016

- Proyecto "SIND Coldeportes", una aplicación SaaS para controlar la información deportiva en Colombia.
- Django + Bootstrap + Django rest framework + Ionic + Base de datos Multi-tenant PostgreSQL. Metodología XP.

EDUCACIÓN

Ingeniero de Sistemas

Universidad del Valle / Cali, Colombia

Feb 2012 - Jun 2017

- Condecorado con estímulo académico durante los periodos del 2013 al 2016
- Coordinador del Centro de Estudios de Ingeniería de Sistemas (CENESIS) desde 2013 hasta 2015.
- Monitor de curso de las asignaturas Algoritmia y Programación, Matemáticas Discretas, Introducción a IT y Cálculo I desde 2012 hasta 2014

Ingeniero de Software y Computación

Universidad de Extremadura / Cáceres, Spain

Sep 2015 - Jul 2016

- Año de intercambio bajo la beca Excelencia Alianza del Pacífico 2015/16.
- SOA, Minería de datos, IoT con Arduino, Búsquedas (Elasticsearch, Crawler Design), AngularJS entre otros cursos
- Participación en HackForGood 2016 (Nominación para MBA en UPM)

Lenguajes y Tecnologías

Proyectos Destacados

- Lenguajes de programación: ES6, JS (NodeJS y UI Development), TypeScript, Python (Django), Ruby, Java.
- Front-end Programming: Angular, AngularJS, React, SVG, HTML5, CSS3, JQuery, Bootstrap, Ionic.
- Bases de datos: PostgreSQL, MySQL. MongoDB, Elasticsearch.
- DevOps: Docker, Heroku, AWS, Jenkins.
- Control de versiones: Git, GitHub, BitBucket
- Idiomas: Español (Nativo), Ingles fluido

- Daniel Correa Web Page (2017): Sitio web personal,
 Angular 4+, Bootstrap => https://danielcb29.github.io/
- Form Project (2017): Proyecto abierto de la comunidad Angular Medellín, Angular 4+, NodeJS, MailChimp => https://github.com/angular-medellin/form
- Movie Cli (2016): Proyecto final de certificación de Angularjs por Alert Logic, Angular2 client of TMDB API => https://danielcb29.github.io/Movie-Cli/
- SIND Coldeportes (2015): Proyecto para manejar información deportiva en Colombia. SaaS Architecture. Django + Angularjs